【裁判字號】    88,訴,212
【裁判日期】    890714
【裁判案由】    侵權行為損害賠償
【裁判全文】
臺灣花蓮地方法院民事判決  八十八年度訴字第二一二號
    原      告  丙○○
    訴訟代理人  曾泰源律師
    送達代收人  乙○○
    被      告  甲○○
    訴訟代理人  葉源龍律師
右當事人間請求侵權行為損害賠償事件，本院判決如左：
    主    文
被告應給付原告新台幣伍拾柒萬伍仟玖佰拾陸元及自民國八十八年六月九日起至清
償日止，按週年利率百分之五計算之利息。
本判決於原告以新台幣貳拾萬元供擔保後，得假執行。但被告如於假執行程序實施前
，以新臺幣伍拾柒萬伍仟玖佰拾陸元為原告預供擔保，得免為假執行。
原告其餘之訴及假執行之聲請均駁回。
訴訟費用由雙方各負擔二分之一。
    事    實
甲、原告方面：
  一、聲明：請求被告給付一百三十五萬一千八百七十一元及自民國八十八年六月九
      日起至清償日止，按週年利率百分之五計算之利息，並願供擔保之假執行。
  二、陳述：
    １、被告於八十六年七月二十三日駕駛車號Ｇ六－五０五二號小客車，過失撞及
        原告，造成原告骨折使原告受有損失，原告請求：
      Ａ、醫療費：醫療費用為七萬六千一百四十元，另追加因第三次開刀而支出之
          費用五萬七千一百七十一元，合計十三萬三千四百七十一元。
      Ｂ、減少勞動能力損失：就原告受傷計算至八十九年六月三十日止，而因係自
          八十七年八月十九日退伍，合計因傷失業之損失，為一年十個月，是就此
          部分，共計因傷失業之損失，為一年十個月，從而，就此部分依每月基本
          工資一萬五千八百四十元計算，共計十五萬八千四百元整。
      Ｃ、增加生活費用：列看護費用六萬元。
      Ｄ、關於精神慰撫金部分，原告尚屬年輕，遭此重大打擊，就醫多年，且又歷
          經三次外科手術（參附件），又無法工作，行動不便，精神甚為痛苦，今
          雖鈞院認定原告與有過失，原告仍願減縮僅請求一百萬元之精神賠償。
    ２、共計請求一百三十五萬一千八百七十一元，另酌減與有過失二分之一，則原
        告尚可請求六十七萬五千九百三十五點五元及自訴狀繕本送達翌日起按年息
        百分之五計算之利息，五角部分不請求。
  三、證據：提出診斷書、收據、車禍相關資料為證。
乙、被告方面：
  一、聲明：駁回原告之訴及假執行之聲請。及願供擔保免予假執行。
  二、陳述：
    １、原告主張被告於八十六年七月廿三日晚上十一時四十分許駕駛自用小客車，
        在花蓮市○○路與國聯二路口，因未盡注意義務，過失撞擊原告成傷等情，
        惟未據原告舉證證明本件車禍係因被告之過失所造成。
        經查本件車禍地點係有號誌之交岔路口，原告駕駛重型機車沿中山路往慈濟
        醫院方向行駛，被告駕駛自用小客車反方向行駛，於交岔路口三十公尺前即
        顯示左轉方向燈，抵達路口中心點開始左轉擬駛入國聯二路時，因原告酒後
        駕車，高速行駛而撞及被告車前保險桿致人車倒地受傷。按當地之速限為時
        速四十公里，被告擬左轉國聯二路，減速慢行，時速已在三十公里左右，原
        告雖為直行車，但被告已先抵達交岔路口中心處開始左轉，依據道路交通安
        全規則第一百零二條第一項第六款規定，原告應讓被告車先行，乃原告因違
        規酒後駕車，超速行駛而肇事受傷，豈能歸責於被告。
    ２、對原告所請求之金額，除慰撫金認為過高之外，並不爭執。對法院八十九年
        四月十四日所為之過失比例為一比一部份亦無意見。
  三、證據：應履勘現場查明肇事之真正原因。
    理    由
一、本件車禍發生之原因形成糾葛，因為現場處理警員所繪製草圖、及經過重繪過之
    車禍現場圖不一致，且現場繪製之草圖有失真之情事，為期詳實本院重行履勘現
    場。經會同雙方當事人、訴訟代理人、現場處理警員、該管派出所等實際回復車
    禍現場情狀，在雙方當事人確認下，重行製作現場圖重行測量。經查：
    Ａ、被告駕車由慈濟醫院往花蓮市區方向，行經該丁字路口，全車剛進入路口槽
        化線區內，汽車之右前方在道路中心線上，右輪在中山路由西往東內側車道
        上，左邊兩輪在中山路由東往西路線上（對向車道）。
    Ｂ、原告機車倒地位置於汽車之前方，並經現場處理警員冉明榮確認散落物位於
        汽車之四周，汽車及機車之間尚有機車葉子板掉落，汽車毀損部分位於左前
        燈之下方。
    由靜態之交通法規而言，被告行車應該致路口中心點後，才可以轉彎，但被告一
    進入路口就搶先轉彎，並將左側車身位置切入原告行車之路徑，所以被告佔用來
    車車道搶先轉彎，雖然原告行車於快車道也有違規，然而被告不應侵入對向車道
    轉彎，靜態之觀點被告過失較重。然而由現場掉落物散落四周，及原告機車車禍
    後反彈摔落，且汽車及機車之間尚有機車葉子板掉落而言，確認機車撞擊後反彈
    之範圍已經超越撞擊點，機車在毫無預警及應變之情形下直接撞擊汽車左前燈，
    勘見動態之行車情狀是原告疏於注意閃光黃燈之路口應減速慢行，進而行駛於快
    車道上而無法應變，所以動態之行車觀點原告之過失應重於被告。雙方之過失應
    為一比一，經當庭曉示雙方均無爭執，就此敘明。
二、原告所請求之損害賠償，在被告無爭執之部分應堪認定，但慰撫金部分，因車禍
    後原告就醫多年，且又歷經三次外科手術，另原告於服役間發生車禍當時正值年
    輕、正係發展人生之起點，原告遭此嚴重車禍，精神上必有相當之痛苦，本院認
    以八十萬元為適當。並因應雙方過失之比例，原告請求於五十七萬五千九百三十
    六元及其法定遲延利息範圍內為有理由，逾此部分應予駁回。兩造陳明願供擔保
    ，聲請宣告假執行或免為假執行，經核原告勝訴部分，合於法律規定，爰分別酌
    定相當之擔保金額宣告之；原告其餘假執行之聲請，因訴之駁回而失所依據，不
    予准許。
三、據上論結，本件原告之訴為一部有理由、一部無理由，依民事訴訟法第七十九條
    但書、第三百九十條第二項、第三百九十二條，判決如主文。
中      華      民      國    八十九    年      七      月     十四     日
                                        臺灣花蓮地方法院民事庭
~B法      官  陳心弘
右正本証明與原本無異。
如對本判決不服，應於送達後廿日內，向本院提出上訴狀（應抄附繕本）。
~B法院書記官  陳萬山
中      華      民      國    八十九    年      七      月     十七     日


司法院資訊處製作；財團法人民間司法改革基金會備份。
